臺灣臺中地方法院刑事判決　　　　　　　94年度訴字第2236號
公　訴　人　台灣台中地方法院檢察署檢察官
被　　　告　甲○○
義務辯護人　楊俊彥律師
上列被告因違反槍砲彈藥刀械管制條例案件，經檢察官提起公訴
（94年度偵字第3268號、94年度偵字第10561），本院判決如下
：
    主    文
甲○○未經許可寄藏可發射子彈具有殺傷力之改造手槍，處有期
徒刑年貳月，併科罰金新臺幣伍萬元，罰金如易服勞役，以新
臺幣玖佰元即銀元佰元折算壹日。
扣案之仿ＦＮ廠1910型半自動手槍製造之玩具手槍換裝土造金屬
槍管而成之改造玩具手槍（槍枝管制編號0000000000號，含彈匣
壹個）壹枝沒收。
    犯罪事實
一、甲○○明知其並未經主管機關許可，不得持有手槍、子彈，
    且亦知真實姓名年籍不詳綽號「阿國」之成年男子所交付之
    仿ＦＮ廠1910型半自動手槍製造之玩具手槍換裝土造金屬槍
    管而成之改造玩具手槍（槍枝管制編號0000000000號，含彈
    匣一個）一枝，可擊發適用子彈，另所交付之土造子彈中有
    四顆可擊發，均具有殺傷力，竟於民國（下同）九十三年十
    一月底之某日未經許可，在台中縣霧峰鄉○○村○○路二十
    七巷十八號住處，收受寄藏上開具有殺傷力之改造玩具手槍
    一枝（含彈匣一個）及土造子彈（寄藏之子彈中有四顆均殺
    傷力，四顆不具有殺傷力），並將之部分藏放於上揭住處之
    床舖底下，另一部分藏放在其不知情之女友丁○○（業經檢
    察官為不起訴處分確定）之外套口袋內。嗣於九十四年二月
    十五日晚間六時五十分許，為警持搜索票在上址二樓之床舖
    下及其女友丁○○之口袋內，分別扣得上開改造手槍一把（
    含彈匣一個）、子彈六顆及另一批子彈二顆（八顆子彈中，
    僅其中四顆具有殺傷力，另四顆不具有殺傷力，均業已試射
    完畢，僅餘彈殼）。
二、案經臺中縣警察局霧峰分局報告臺灣臺中地方法院檢察署檢
    察官偵查起訴。
    理    由
一、訊據被告甲○○固坦承其於上開時地收受寄藏上揭改造手槍
    及土造子彈等情不諱，惟矢口否認有寄藏上開手槍及子彈犯
    行，辯稱：綽號「阿國」之成年男子，交付上揭手槍及子彈
    時，並未告知伊所寄藏之物品係槍彈，且該槍、彈係以手提
    袋包裝，伊不知道手提袋內所裝為槍、彈云云，惟查：
（一）被告於寄藏上開槍彈前，綽號「阿國」之人曾經告訴被告
      ：因為自己被警察盯上，所以上揭物品放置於其家中會很
      危險，放置在被告甲○○家中，比較不怕警察來抓等語，
      業據證人丁○○結證明確，再參以被告於收受寄藏上揭槍
      、彈後，即將上揭槍枝及大部分之子彈均放置於隱密之二
      樓床舖底下，業據被告自承在卷，並有台中縣警察局霧峰
      分局搜索扣押筆發錄、扣押物品目錄表、相片八幀附卷可
      憑，核與台中縣警察局霧峰分局偵查員即證人丙○○於本
      院及偵查中結證、同分局偵查員即證人游哲豪及同分局小
      隊長即證人蔡慶裕於偵查中結證情節相符，顯然被告甲○
      ○於收受上揭槍彈時，明知上揭槍彈為違禁物，仍予收受
      寄藏，至為明確。
（二）上揭槍枝及大部分之子彈係以紙袋包裝，且由被告甲○○
      親自放置於床舖底下，業據被告自承在卷，核與證人丁○
      ○結證情節相符。次按扣案之槍彈為質地堅硬之金屬製物
      ，重量顯然不輕，被告甲○○既明知收受寄藏之物品係違
      禁物，且親自提過該裝有槍枝、子彈之手提袋，縱令綽號
      「阿國」之成年男子沒有明講其所寄放之物品為槍枝，被
      告甲○○對於上揭寄放之物品為槍枝、子彈，亦應有所認
      識。
（三）另按槍、彈之價值不匪，槍枝之所有者為了避免被追緝而
      遭警查扣，衡諸常情，必定會告知受寄者其內之物品為槍
      枝、子彈，使受寄者在藏匿該槍、彈時能小心謹慎，避免
      被家中之其他成員發現，且綽號「阿國」之人既然已經告
      知被告甲○○該寄放之物品很危險，不能被警察抓到，則
      被告甲○○聽聞後，豈有不問明該受寄物品為何物，或將
      之受寄物品打開來看清楚，而使自己處於寄藏違禁物之危
      險情境中之理？被告甲○○辯稱伊不知道受寄物品為槍彈
      違禁物，顯不符合常情，不足為憑。
（四）又扣案之仿ＦＮ廠1910型半自動手槍製造之玩具手槍換裝
      土造金屬槍機、槍管而成之改造玩具手槍（槍枝管制編號
      0000000000號，含彈匣一個）一枝，機械性能良好，可擊
      發適用子彈；扣案之土造子彈，其中四顆可擊發，均認具
      殺傷力，其中四顆，無法擊發，認不具殺傷力，業經內政
      部警政署刑事警察局鑑定明確，製有該局九十四年四月八
      日刑鑑字第０九四００二七七四七號鑑定書一紙附卷可憑
      ，並有該局九十四年六月二十一日刑鑑字第０九四００八
      八八二七號函文一紙在卷可憑。
（五）綜上，本件事證明確，被告涉犯未經許可寄藏具有殺傷力
      之改造手槍及子彈罪嫌，犯行堪以認定。
二、查被告未經許可，寄藏可發射子彈具有殺傷力之改造玩具手
    槍及子彈之行為，核係犯槍砲彈藥刀械管制條例第八條第四
    項之未經許可寄藏可發射子彈具有殺傷力之改造玩具手槍罪
    及同法第十二條第四項之未經許可寄藏子彈罪。被告以一行
    為觸犯上揭二罪名，為想像競合犯，依刑法第五十五條之規
    定，從一重依槍砲彈藥刀械管制條例第八條第四項處斷。爰
    審酌被告有搶奪之前科紀錄（不構成累犯），有台灣台中地
    方法院檢察署刑案資料查註紀錄表、臺灣高等法院被告全國
    前案紀錄表可按，其明知並未經主管機關許可，不得寄藏改
    造玩具手槍、子彈，竟仍幫助友人寄藏以備不時之需，犯罪
    之動機即屬可議，並對社會治安存有潛在之危險，犯後飾詞
    狡辯，顯無悔意，惟其犯罪之手段非若一般持有槍砲彈藥類
    型犯罪之兇殘，亦非以加害良善為目的，另寄藏之改造玩具
    手槍只有一枝，子彈僅有四發，犯罪情節並非重大等一切情
     狀，量處如主文所示之刑，並就併科罰金部分諭知易服勞
    役之折算標準，以示懲儆。
三、扣案之仿ＦＮ廠1910型半自動手槍製造之玩具手槍換裝土造
    金屬槍機、槍管而成之改造玩具手槍（槍枝管制編號000000
    0000號）一枝，係違禁物，應依刑法第三十八條第一項第一
    款之規定宣告沒收。另扣案之子彈八顆，其中四顆，業經試
    射且無殺傷力，非屬違禁物，另扣案具有殺傷力之子彈四顆
    ，已因試射而滅失，均不諭知沒收，附此敘明。
據上論斷，應依刑事訴訟法第二百九十九條第一項前段，槍砲彈
藥刀械管制條例第八條第四項、第十二條第四項，刑法第十一條
前段、第五十五條、第四十二條第二項、第三十八條第一項第一
款，罰金罰鍰提高標準條例第二條，現行法規所定貨幣單位折算
新臺幣條例第二條，判決如主文。
本案經檢察官乙○○到庭執行職務
中　　華　　民　　國　 　94　　年　　9　　月　　20　　日
                  刑事第四庭  審判長法　官　劉錫賢
                                    法　官  滕治平
                                    法　官  陳如玲
以上正本證明與原本無異。
如不服本判決，應於送達後十日內向本院提出上訴狀（須附繕本
），上訴於臺灣高等法院臺中分院。
                                    書記官  楊賀傑
中　　華　　民　　國 　　94　　年　　9　　月　　20　　日
附錄論罪科刑法條
槍砲彈藥刀械管制條例第八條
未經許可，製造、販賣或運輸鋼筆槍、瓦斯槍、麻醉槍、獵槍、
空氣槍或第四條第一項第一款所定其他可發射金屬或子彈具有殺
傷力之各式槍砲者，處無期徒刑或五年以上有期徒刑，併科新臺
幣一千萬元以下罰金。
未經許可，轉讓、出租或出借前項所列槍枝者，處五年以上有期
徒刑，併科新臺幣一千萬元以下罰金。
意圖供自己或他人犯罪之用，而犯前二項之罪者，處無期徒刑或
七年以上有期徒刑，併科新臺幣一千萬元以下罰金。
未經許可，持有、寄藏或意圖販賣而陳列第一項所列槍枝者，處
三年以上十年以下有期徒刑，併科新臺幣七百萬元以下罰金。
第一項至第槍砲彈藥刀械管制條例第12條
未經許可，製造、販賣或運輸子彈者，處 1 年以上 7 年以下有
期徒刑，併科新台幣 500 萬元以下罰金。
未經許可，轉讓、出租或出借子彈者，處 6 月以上 5 年以下有
期徒刑，併科新台幣 300 萬元以下罰金。
意圖供自己或他人犯罪之用，而犯前二項之罪者，處 3 年以上
10 年以下有期徒刑，併科新台幣 700 萬元以下罰金。
未經許可，持有、寄藏或意圖販賣而陳列子彈者，處 5 年以下有
期徒刑，併科新台幣 300 萬元以下罰金。
第 1 項至第 3 項之未遂犯罰之。三項之未遂犯罰之。
